臺灣高雄地方法院交通事件裁定　　　 94年度交聲字第447號
原處分機關　交通部公路總局高雄區監理所
異　議　人　甲○○
即受處分人
上列受處分人因違反道路交通管理處罰條例案件，對於交通部公
路總局高雄區監理所民國94年8 月10日所為之處分（原處分案號
：高監營字第裁80－B00000000 號）聲明異議，本院裁定如下：
    主  文
異議駁回。
    理  由
一、異議意旨略以：異議人即受處分人於民國94年1 月25日18時
    30分許，將其所有車牌號碼XOV-721 號重機車停放於中山路
    與河南路口，當時因整個騎樓已停放多輛機車，左方復有違
    法加設之水管及一輛橫放之機車，致使其所有上開機車僅能
    停放於紅線區邊緣，而其所有前開機車既係停放於公家機關
    所劃製之紅線框內，即屬合法停放，乃竟遭警以其停車位置
    不依規定為由，逕行舉發異議人有違反道路交通管理處罰條
    例第56條第1 項第9 款規定之違規行為，嗣並經原處分機關
    依法裁決處罰，惟執法機關於執行拖吊前，應需先還給市民
    可以停放車輛之空間，或規劃相當之停車空間，但道路上停
    車格內之車位卻常因路霸、騎樓擺設攤位等因素導致無法使
    用，執法者並未設法排除，公權力何在？況倘其有心違規，
    又何須停放紅線內？現場多件違規擺放車輛，亦未見執法者
    取締，顯然有所不公，為此爰依法聲明異議等語。
二、按汽車駕駛人停車時，有停車時間、位置、方式、車種不依
    規定之情形者，處新臺幣（下同）600 元以上1200元以下罰
    鍰，道路交通管理處罰條例第56條第1 項第9 款定有明文。
    其中關於停車之時間、位置、方式、車種，於道路交通安全
    規則第112 條第1 項第16款復有明文規定：「汽車停車時，
    停車時間、位置、方式及車種，如公路或警察機關有特別規
    定時，應依其規定」。再按高雄市政府於78年11月16日以高
    市府警交字第63791 號公告之高雄市整理機器腳踏車、慢車
    、攤架停放秩序實施要點第2 點關於機器腳踏車、腳踏車停
    車應遵循之規定，依其性質屬於前揭道路交通安全規則第11
    2 條第1 項第16款之「公路或警察機關就停車時間、位置、
    方式及車種之特別規定」，而應優先於道路交通安全規則而
    為適用，因此，倘若行為人停車之時間、位置、方式、車種
    與該實施要點之規定內容有違，仍屬有道路交通管理處罰條
    例第56條第1 項第9 款之違規情事。合先敘明。
三、經查：高雄市整理機器腳踏車、慢車、攤架停放秩序實施要
    點第2 點第1 項及第2 項分別規定：「在設有騎樓之路段，
    應在騎樓地內停放，並以一列為限，車頭向內，後輪應與騎
    樓外緣標齊．．．」、「道路沿線無騎樓地，但已設置2.5
    公尺以上人行道者，得沿人行道外緣停放，並以一列為限，
    車頭向內，後輪應與人行道邊緣標齊」，而本件異議人甲○
    ○所有之車牌號碼XOV-721 號重機車，於94年1 月25日18時
    30分許，在高雄市○○路與河南路口停放時，未依上開規定
    與其他已於該處停放成一列之機車併行停放，其停車位置不
    依規定，而經高雄市政府警察局交通大隊員警當場拍照逕行
    舉發等情，業據舉發機關高雄市政府交通局以94年3 月7 日
    高市交停字第0940007094號函敘甚明，復有舉發違反道路交
    通管理事件通知單及採證照片附卷可稽，是原處分機關依道
    路交通管理處罰條例第56條第1 項第9 款規定裁處異議人罰
    鍰600 元，核無不合。至受處分人雖辯稱：執法機關於執行
    拖吊前，應需先還給市民可以停放車輛之空間，或規劃相當
    之停車空間，但道路上停車格內之車位卻常因路霸、騎樓擺
    設攤位等因素導致無法使用，執法者並未設法排除，且現場
    多件違規擺放車輛，亦未見執法者取締，顯然有所不公云云
    ，然是否警員有選擇性舉發乙情，不得而知，縱使因警力不
    足，致公權力無法貫徹執行，要難依此即反推可不依規定位
    置停放車輛，異議人前開所辯，不足採信。從而原處分機關
    據以援引上開規定，裁處受處分人罰鍰600 元，並無不當。
    本件聲明異議為無理由，應予駁回。
四、據上論斷，應依道路交通案件處理法第19條，裁定如主文。
中　　華　　民　　國　　94　　年　　10　　月　　31　　日
                  交通法庭    法　官  劉惠娟
以上正本證明與原本無異。
如不服本裁定應於送達後5日內向本院提出抗告狀。
中　　華　　民　　國　　94　　年　　10　　月　　31　　日
                              書記官  陳素徵
